臺灣臺北地方法院刑事裁定　
110年度簡字第2060號
聲  請  人  臺灣臺北地方檢察署檢察官
被      告  林彥政

上列被告因毀棄損壞案件，經檢察官聲請簡易判決處刑（110年
度偵字第25851號），本院裁定如下：
    主  文
林彥政犯毀損他人物品罪，處拘役壹拾日，如易科罰金，以新臺
幣壹仟元折算壹日。
    事實及理由
一、本件犯罪事實、證據，均引用聲請簡易判決處刑書之記載（
    如附件）。
二、核被告林彥政所為，係犯刑法第354條之毀損他人物品罪。
    爰以行為人責任為基礎，審酌被告恣意毀損他人手機，而致
    不堪使用，所為實屬不該，兼衡其犯後雖坦承犯行但迄未彌
    補告訴人所受損害，亦未能達成和解之態度，暨其犯罪動機
    、目的、手段及毀損財物價值等一切情狀，量處如主文所示
    之刑，並諭知易科罰金之折算標準，以資儆懲。
三、依刑事訴訟法第449條第1項前段、第3項、第454條第2項，
    刑法第354條，第41條第1項前段，刑法施行法第1條之1第1
    項，逕以簡易判決處刑如主文。
四、如不服本判決，得自收受送達之日起20日內向本院提起上訴
    狀，上訴於本院第二審合議庭（須附繕本）。
本案經檢察官孫沛琦聲請以簡易判決處刑。 
中　　華　　民　　國　　110 　年　　12　　月　　9 　　日
　　　　　　　　　刑事第十五庭  法　官　林記弘
以上正本證明與原本無異。
如不服本裁定，應於送達後5日內，向本院提出抗告狀。
　　　　　　　　　　　　　　　　書記官　吳芷嫺
中　　華　　民　　國　　110 　年　　12　　月　　13　　日
附錄本案論罪科刑法條全文：
中華民國刑法第354條
毀棄、損壞前二條以外之他人之物或致令不堪用，足以生損害於
公眾或他人者，處2年以下有期徒刑、拘役或1萬5千元以下罰金
。
附件：
臺灣臺北地方檢察署檢察官聲請簡易判決處刑書　
                                    110年度偵字第25851號
　　被　　　告　林彥政　男　20歲（民國00年00月00日生）
　　　　　　　　　　　　住臺北市○○區○○街0段00巷00弄
　　　　　　　　　　　　　00號12樓之2
　　　　　　　　　　　　居臺北市○○區○○街0段000號4樓
　　　　　　　　　　　　　406號房
　　　　　　　　　　　　國民身分證統一編號：Z000000000號
上列被告因毀損案件，業經偵查終結，認為宜聲請以簡易判決處
刑，茲將犯罪事實及證據並所犯法條分敘如下：　
　　　　犯罪事實
一、林彥政與鍾○芳（完整姓名詳卷，民國93年5月生）前係男女
    朋友，於交往期間之110年8月3日下午，在臺北巿萬華區漢
    口街2段75號9樓鍾○芳住處，2人因細故發生爭執，林彥政竟
    憤而基於毀損之犯意，將鍾○芳之IPHONE手機擲向地上，致
    手機螢幕破損不堪使用，足生損害於鍾○芳。
二、案經鍾○芳及鍾○芳之父鍾東輝訴由臺北巿政府警察局萬華分
    局報告偵辦。
　　　　證據並所犯法條
一、證據清單：
  ㈠被告林彥政之自白：被告坦承毀損告訴人鍾○芳之手機。
  ㈡告訴人鍾○芳之指訴：被告毀損告訴人鍾○芳手機之事實。
  ㈢手機照片：告訴人鍾○芳之手機遭被告擲向地上後，螢幕破損
    不堪使用之情形。
二、核被告林彥政所為，係犯刑法第354條之毀損罪嫌。
三、依刑事訴訟法第451條第1項聲請逕以簡易判決處刑。
　　此　　致
臺灣臺北地方法院

中　　華　　民　　國　 110　　年　　9 　　月　　26　　日
　　　　　　　　　　　　　　　檢　察　官  孫  沛  琦
本件正本證明與原本無異
中　　華　　民　　國　 110　　年　　10　　月　　14　　日
                              書  記  官  歐  品  慈